ĐÀM HUY KHỞI

Ngày sinh 07/01/1987

Giới tính Nam

Điện thoại 0333 377 911

Email damhuykhoiutehy@gmail.com

Địa chỉ Vinhomes Smart City Tây Mỗ, Nam Từ Liêm, Hà Nội



MỤC TIÊU NGHỀ NGHIỆP

Với gần 3 năm kinh nghiệm trong việc Quản lý Dự án Phần mềm, mục tiêu của tôi là áp dụng kiến thức và kỹ năng của mình để xây dựng và triển khai các dự án phần mềm thành công, đáp ứng đúng tiến độ, ngân sách và yêu cầu của khách hàng.

HỌC VẤN

10/2005 - 06/2010 Cử Nhân CNTT, Đại học SPKT Hưng Yên

Hưng Yên

Bộ môn: Công Nghệ Phần Mềm

KINH NGHIỆM LÀM VIỆC

04/2021 – Hiện tại

PROJECT MANAGER, Công ty TNHH Phát triển PM - Hương Việt Group

Hà Nôi

(2.5 năm)

- Đảm nhận vai trò PO, Scrum Master của dự án phần mềm từ giai đoạn khởi đầu đến hoàn thành.
- Tiếp nhận yêu cầu, trao đổi với đối tác từ đó cân đối ngân sách, nguồn lực đảm bảo dự án hoàn thành suôn sẻ, đúng tiến độ và yêu cầu đề ra.
- Quản lý team trên 20 thành viên tham gia phát triển gần 10 sản phẩm Web, App sử dụng mô hình Agile – Scrum.
- Giám sát việc triển khai dự án, kiểm soát tiến độ và chất lượng đồng thời giải quyết các vấn đề phát sinh.
- Đảm bảo các chiến lược của dự án nhất quán với sứ mệnh chung của công ty, truyền tải và quảng bá sản phẩm dự án một cách hiệu quả.
- Lập báo cáo tiến độ và báo cáo trực tiếp cho ban lãnh đạo và khách hàng.

05/2020 - 04/2021 (1 năm)

DEVELOPER.NET, LEADER, Công ty TNHH Phát triển PM - Hương Việt Group Hà Nội

- Tham gia phân tích yêu cầu khách hàng và đề xuất giải pháp: Hệ thống PM Ngân hàng đề thi IntestPro, website thi, giám sát và giao bài tập trực tuyến CLS-K12...
- Thực hiện các giai đoạn phát triển, kiểm thử và triển khai phần mềm cho khách hàng.
- Hỗ trợ quản lý dự án trong việc phân chia task, lên lịch trình, tiến độ và chất lượng thực hiên của các task trong dự án.
- Phối hợp với các thành viên trong nhóm để đảm bảo sự hợp tác và kết quả hoàn thiện công việc theo tiến độ và chất lượng yêu cầu.
- Tổng hợp báo cáo kết quả làm việc của team dev hàng tuần, tháng, quý với PM.

10/2017 - 05/2019 (2.5 năm)

DEVELOPER.NET, Tại Panasonic R&D Center Việt Nam

Hà Nội

- Tham gia xây dựng và phát triển hệ thống phần mềm Camera giám sát VI MonitorPlus.
- Tham gia xây dựng và phát triển các ứng dựng web cho khách hàng Nhật Bản sử dụng PHP (Codelgnite, Laravel Framework): Web thể thao, bán hàng, bảo hiểm, giới thiệu việc

01/2014 – 07/2017 (3 năm)

01/2014 - 07/2017 Kỹ sư AUTOCAD, Tại MasikoTekkin Co., Ltd tại Nhật Bản

Ibaraki, Nhật Bản

 Thực hiện bản vẽ AutoCad theo yêu cầu dự án và Hỗ trợ kỹ thuật tại các công trình xây dựng

11/2010 – 12/2013 (3 năm)

11/2010 - 12/2013 DEVELOPER.NET, Tại Công nghệ Tin học Nhà trường - School@Net

Hà Nội

 Tham gia xây dựng và phát triển hệ thống phần mềm Ngân hàng đề thi trực tuyến – iQBLeo8.0, Phần mềm hỗ trợ xếp thời khóa biểu – TKB8.0.

KỸ NĂNG

Kỹ năng chuyên môn

- Quản lý Dự án Phần mềm với kinh nghiệm gần 3 năm sử dụng mô hình Agile Scrum. Có khả năng quản trị dự án, lập kế hoạch, tăng năng suất và chất lượng trong khi giữ đúng tiến độ và ngân sách.
- Kỹ năng quản lý thời gian và tổ chức công việc tốt.
- Khả năng giao tiếp và đàm phán để tương tác hiệu quả với khách hàng và các thành viên trong dự án.
- Có kinh nghiệm trong việc dự toán và ước lương chi phí cho dự án.
- Bản lĩnh vững vàng trước áp lực công việc lớn.

Ngôn ngữ lập trình

- **Back-end:** .NET Core, ASP.NET MVC, OOP, Web API, LINQ, PHP(Laravel, Codelgniter), WordPress.
- Front-end: Angular 2+, HTML/CSS, Bootstrap, TypeScript, DevExpress, Telerik UI

Database

Sử dụng tốt SQL Server, MySQL, SQLite. Đã từng làm việc với Oracle.

Server/Hosting

 Có kinh nghiệm setup config webserver và các service liên quan trên Server Window/ VPS Linux (CentOS, Ubuntu...)

Database

- Sử dụng tốt các công cụ lập kế hoạch và quản lý dự án: MS Project, Gantt Pro, Excel, JIRA, Trello, Mantis, Redmine, Git, SVN...
- Sử dụng tốt Photoshop, Figma có thể Design và chỉnh sửa ảnh ở mức khá.
- Khả năng đọc hiểu tài liệu tiếng anh tốt.

DỰ ÁN

XÂY DỰNG HỆ THỐNG QUẢN LÝ DỰ ÁN SỞ KẾ HOẠCH ĐẦU TƯ- IMS 1.0

(4/2023 - Hiện tại)

Mô tả dự án	
Số lượng thành viên	6
Vị trí công việc	PROJECT MANAGERMANT
Vai trò trong dự án	 Trao đổi, tiếp nhận và phân tích yêu cầu khách hàng về sản phẩm. Phân bổ nhân sự, đảm bảo ngân sách, thời gian triển khai dự án đến khách hàng. Lập kế hoạch quản lý và và điều phối dự án: Kiểm soát thời gian, tiến độ, rủi ro, chi phí, chất lượng dự án theo kế hoạch. Triển khai và bàn giao sản phẩm từng giai đoạn cho khách hàng. Tổng hợp, đánh giá chất lượng sản phẩm qua từng giai đoạn. Báo cáo và cập nhật tình hình triển khai dự án cho BLD và Khách hàng.
Công nghệ sử dụng	 BE: ASP.NET Core 3.1, Entity Framework Core 3.1, WEB API, Docker FE: Angular 7, TypeScript, HTML/CSS, Bootstrap Database: SQL Server 2019

HỆ THỐNG QUẢN LÝ DI TÍCH LỊCH SỬ VÀ BẢO TÀNG 3D THÔNG MINH - MUS 1.0

(01/2023 - 08/2023)

Mô tả dự án	
Số lượng thành viên	5
Vị trí công việc	PROJECT MANAGERMANT
Vai trò trong dự án	•
Công nghệ sử dụng	 BE: ASP.NET Core 3.1, Entity Framework Core 3.1, WEB API, Docker FE: Angular 7, TypeScript, HTML/CSS, Bootstrap Database: SQL Server 2019 VR3D: Scan3D và số hóa hiện vật 3D

XÂY DỰNG HỆ THỐNG CLS E-LEARNING – ĐÀO TẠO NHÂN SỰ TRỰC TUYẾN

(04/2021 - 4/2023)

Mô tả dự án	
Số lượng thành viên	10
Vị trí công việc	PROJECT MANAGERMANT
Vai trò trong dự án	 Trao đổi, tiếp nhận và phân tích yêu cầu khách hàng về sản phẩm. Phân bổ nhân sự, đảm bảo ngân sách, thời gian triển khai dự án đến khách hàng. Lập kế hoạch quản lý và và điều phối dự án: Kiểm soát thời gian, tiến độ, rủi ro, chi phí, chất lượng dự án theo kế hoạch. Triển khai và bàn giao sản phẩm từng giai đoạn cho khách hàng. Tổng hợp, đánh giá chất lượng sản phẩm qua từng giai đoạn. Báo cáo và cập nhật tình hình triển khai dự án cho BLD và Khách hàng.
Công nghệ sử dụng	 BE: ASP.NET Core 3.1, Entity Framework Core 3.1, WEB API, Docker FE: Angular 7, TypeScript, HTML/CSS, Bootstrap Database: SQL Server 2019

XÂY DỰNG HỆ THỐNG NGÂN HÀNG ĐỀ THI THÔNG MINH - INTEST.PRO

(05/2020 - 04/2021)

Số lượng thành viên	10
Vị trí công việc	DEVELOPER.NET, LEADER
Vai trò trong dự án	•
Công nghệ sử dụng	 WPF (C#), XAML, MVVM Model, Entity-Framework, DI(Dependency Injection), Visual Studio FE: Telerik UI, DevExpress Library: Prism Library 5.0, SignalR (Client-Server) Database: MySQL, SQLite ORC- Nhận dạng hình ảnh, văn bản

XÂY DỰNG HỆ THỐNG Phần mềm Camera giám sát VI MonitorPlus

(05/2019 - 04/2020)

Số lượng thành viên	10
Vị trí công việc	DEVELOPER.NET
Vai trò trong dự án	 Nắm rõ yêu cầu dự án, tham gia vào quá trình thiết kế các tính năng, module hệ thống. Thiết kế và lập trình giao diện người dùng cho các module tiếp nhận. Xử lý dữ liệu và tích hợp vào csdl, làm việc với csdl để lưu trữ để truy suất thông tin từ camera giám sát. Phát triển các chức năng camera giám sát: xây dựng các chức năng như xem trực tiếp, ghi lại video, điều khiển từ xa, phân tích hình ảnh từ camera Đảm bảo tính bảo mật của hệ thống thông qua việc sử dụng mã hóa và kiểm soát

	 truy cập. Thực hiện kiểm thử đơn vị và kiểm thử tích hợp để đảm bảo phần mềm hoạt động ổn định và đáng tin cậy. Tối ưu hóa mã nguồn và cải thiện hiệu suất hệ thống.
Công nghệ sử dụng	 WPF (C#), XAML, MVVM Model, Entity-Framework, DI(Dependency Injection) FE: DevExpress Database: SQL Server 2017

SỞ THÍCH

- Thể thao: Bóng đá , Cầu lông, Bóng chuyền
- Ca hát và tham gia các hoạt động của công ty